【裁判字號】    95,交抗,489
【裁判日期】    950616
【裁判案由】    違反道路交通管理處罰條例
【裁判全文】
臺灣高等法院交通事件裁定               95年度抗字第489號
抗  告  人
即受處分人  甲○○
上列抗告人因違反道路交通管理處罰條例案件，不服臺灣士林地
方法院，中華民國95年4月26日所為裁定（95年度交聲字第236號
、第237號），提起抗告，本院裁定如下：
    主  文
原裁定撤銷。
受處分人之異議駁回。
    理  由
一、按道路交通案件處理辦法第2條第1款規定之該法之交通案件
    ，係指違反道路交通管理處罰條例，經公路主管機關或警察
    機關或其聯合設置之裁決機關處罰後，聲明異議案件。如原
    裁決業經撤銷，原受處分人再聲明異議，其異議即不合法律
    上之程式，依同法第18條前段規定，應以裁定駁回之。
二、抗告意旨略以：抗告人在同一地點經警開立之另二張單號：
    A00000000（違規日期95年2月7日）、A00000000（違規日期
    95年2月9日）之臺北市政府警察局舉發違反道路交通管理事
    件通知單，經臺北市交通事件裁決所於95年5 月17日函復稱
    ，該二張紅單無須繳納，並提出上開函件影本為證。而本案
    二張單號：1AB004152（違規日期95年2月10日）、1AB00230
    0 （違規日期95年2月8日）之臺北市停車管理處舉發違反道
    路交通管理事件通知單竟要繳納，心中不平，爰提起抗告等
    語。
三、本件抗告人即受處分人甲○○所有AQX-543 號重型機車，分
    別於95年2月8日上午9時27分、95年2月10日上午10時4 分許
    ，在台北市○○○路○段144號，經台北市停車管理處逕行舉
    發「在設有禁止停車標誌之處所停車」之違規，原處分機關
    即台北市交通事件裁決所乃依違反道路交通管理處罰條例第
    56條第1項第4款規定，各處罰鍰新臺幣（下同）600 元，共
    計1,200 元。嗣經抗告人向台北市停車管理處提出申訴，台
    北市停車管理處查證結果，抗告人所有AQX-543 號重型機車
    係於塗銷機車格前即已停放，故同意撤銷舉發，同時函知台
    北市交通事件裁決所，而台北市交通事件裁決所即原處分機
    關亦同意撤銷原裁決予以免罰在案，此有台北市停車管理處
    95年5月24日北市停四字第09532902200號函及台北市交通事
    件裁決所95年5月30日北市裁三字第09534769100號函各1 件
    附於本院卷可稽。原裁決既經撤銷，抗告人之聲明異議，其
    異議即不合法律上之程式，且無從補正，應裁定將其異議駁
    回。原審法院未及審酌，以原處分機關之前開已撤銷之裁決
    為合法，而認抗告人之異議為無理由，裁定駁回抗告人之異
    議，自有未當。應由本院將原裁定撤銷，並自為裁定，是抗
    告人於原審法院之異議聲明，不合法律上程式，予以駁回。
四、據上論斷，應依道路交通案件處理辦法第18條前段、第26條
    ，刑事訴訟法第413條，裁定如主文。
中    華    民    國    95    年    6     月    16    日
                   交通法庭審判長法  官  吳昭瑩
                                 法  官  楊貴雄
                                 法  官  王梅英
以上正本證明與原本無異。
不得再抗告。
                                 書記官  李信穎
中    華    民    國    95    年    6     月    20    日


司法院資訊處製作；財團法人民間司法改革基金會備份。
